臺灣板橋地方法院刑事判決　　　　　　 96年度訴緝字第207號
公　訴　人　臺灣板橋地方法院檢察署檢察官
被　　　告　甲○○
　　　　　　　　　　現於臺灣桃園女子監獄附設戒治所戒治中
上列被告因違反電信法案件，經檢察官提起公訴（86年度偵字第
10570 號），本院判決如下：
    主  文
甲○○無罪。
    理　由
一、公訴意旨略以：被告甲○○與乙○○基於意圖為自己不法利
    益之概括犯意，於民國86年4 月間，由乙○○在臺北縣三重
    市○○路某處，從丙○○收受電話號碼為000000000 （申請
    租用人為戊○○）、000000000 號易立信牌行動電話機具二
    具，用以抵償欠款時，被告與乙○○明知該二具行動電話機
    具內燒錄之內碼，分別係盜拷他人即戊○○、丁○○向中華
    電信股份有限公司（下稱中華電信公司）合法申請使用之行
    動電話內碼，竟仍自收受之日起至86年5月8日21時30分止，
    分由乙○○連續多次持用上開000000000 行動電話（乙○○
    違反電信法部分，業經本院於88年3 月12日以86年度訴字第
    2879號判處罰金新臺幣8萬元，如易服勞役，以銀元300元即
    新臺幣900 元折算1 日確定），被告則連續多次持用上開
    000000000 行動電話對外通信，致使中華電信公司行動電話
    之通信系統陷於錯誤，誤認其等係該二行動電話內碼之合法
    使用人，而予以接受提供通話服務，獲取免費使用無線電話
    通信之財產上之不法利益，使該二被盜拷內碼之原行動電話
    使用人戊○○、丁○○因此須多負擔額外之電話費損失。嗣
    於86年5 月8 日晚間9 時30分許，被告與乙○○為警在臺北
    縣蘆洲市○○○路○ 段76巷6 號B 棟4 樓查獲，並扣得乙○○所有之大哥大2 支及被告所有之注射針筒1 支（被告涉嫌
    違反麻醉藥品管理條例案件部分，另行審結），因認被告涉
    犯電信法第56條第1 項以電磁方式盜用他人電信設備通信罪
    嫌。
二、按犯罪事實應依證據認定之，無證據不得認定犯罪事實；不
    能證明被告犯罪者，應諭知無罪之判決，刑事訴訟法第154
    條第2 項、第301 條第1 項分別定有明文。又刑事訴訟法第
    161 條已於91年2 月8 日修正公布，其第1 項明定：「檢察
    官就被告犯罪事實，應負舉證責任，並指出證明之方法。」
    依此，檢察官對於起訴之犯罪事實，應負提出證據及說服之
    實質舉證責任。倘其所提出之證據，不足為被告有罪之積極
    證明，或其指出證明之方法，無從說服法院以形成被告有罪
    之心證，基於無罪推定之原則，自應為被告無罪判決之諭知
    （最高法院92年台上字第128 號判例意旨參照）。
三、本件公訴人認被告涉犯電信法第56條第1 項之罪嫌，無非以
    (一)、被告於警詢及偵查中之供述。(二)、偵查之同案被告乙○○於警詢及偵查中之供述。(三)、證人丙○○、戊○○之證述
    。(四)、000000000 行動電話之電信費資料及中華電信公司臺
    灣北區電信分公司臺北南區營運處出具之0000000000號行動
    電話之電話繳費資料等資為依據。
四、證據能力部分：
(一)、按被告以外之人於審判外之言詞或書面陳述，除法律規定者
    外，不得作為證據。被告以外之人於審判中滯留國外或所在
    不明而無法傳喚或傳喚不到，其於檢察事務官、司法警察官
    或司法警察調查中所為之陳述，經證明具有可信之特別情況
    ，且為證明犯罪事實存否所必要者，得為證據，刑事訴訟法
    第159 條第1 項、第159 條之3 第3 款分別定有明文。查證
    人乙○○於警詢時所為之陳述，雖係被告以外之人於審判外
    之陳述而屬傳聞證據，惟本院於審判中，依證人乙○○之戶
    籍所在地及被告陳報之乙○○居所地，對證人乙○○進行傳
    喚、拘提，均傳喚、拘提無著。再證人乙○○因刑事執行案
    件，業經臺灣板橋地方法院檢察署於96年10月31日發布通緝
    之情，有臺灣高等法院被告前案紀錄表在卷可佐，顯見證人
    乙○○因另涉刑案而逃亡，現所在不明而無法傳喚；衡諸證
    人乙○○乃被告之同居人，並無仇怨，且其於另案偵查、審
    判中，均未供述其於警詢時之陳述有何違背其意願而為陳述
    之處，顯見證人乙○○於警詢時之陳述並無受有何外力干擾
    而有違法取供之處，自具有可信之特別情況，且其於警詢時
    陳述之相關情節，亦為證明犯罪事實之存否所必要，揆諸上
    開規定，證人乙○○於警詢時所為之陳述，自得為證據。
(二)、除證人乙○○於警詢中之陳述外，本判決後開所引用之被告
    以外之人於審判外之陳述（包括書面陳述），亦屬傳聞證據
    ，而公訴人及被告就前揭審判外陳述之證據能力，迄至言詞
    辯論終結前均未聲明異議。本院審酌該等證據資料製作時之
    情況，並無違法不當及證明力明顯過低之瑕疵，亦認為以之
    作為證據應屬適當，依刑事訴訟法第159 條之5 規定，認該
    等證據資料均有證據能力。
五、訊據被告固坦承曾於86年5 月間持上述000000000 號行動電
    話對外通信之事實，惟堅決否認有何違反電信法之犯行，辯
    稱：丙○○交付系爭2 支手機給乙○○用以抵償債務，伊不
    知道他們之間之帳目如何結算。乙○○將其中1 支交給伊使
    用，伊以為那是乙○○之手機，伊並非盜打，丙○○也沒有
    說那是盜拷的手機等語。經查：
(一)、證人即000000000 號行動電話之申請租用人戊○○於本院另
    案審理中具結證稱：伊有發現該支電話被盜拷，是86年5 、
    6 月間，有發現2 個月電話費用有異常，比平常多了新臺幣
    （下同）6 千元至8 千元，之後就正常了等語（見本院86年
    度訴字第2879號卷(一)第92頁）；又000000000 號行動電話於
    86年1 月至4 月之國內通話費為526 元至891 元不等（加計
    月租費後，應繳總金額為1 千餘元至2 千元不等），於86年
    5 月突提高為2600元（加計月租費後，應繳總金額為3230元
    ），86年6 月後之應繳總金額又回復為1 千餘元之事實，有
    000000000 號行動電話電信費資料、中華電信公司臺灣北區
    電信分公司臺北南區營運處87年8 月19日南營字第8700210
    號函暨所附0000000000號行動電話之電話繳費資料附卷可稽
    （附於本院86年度訴字第2879號卷(一)第102 頁、同案卷(二)第
    27頁、第28頁），足見該支行動電話於86年5 月間之通話量
    確有異常增加之事實，可佐被告供承其於86年5 月間曾撥打
    該支電話，應屬實在。
(二)、證人乙○○於警詢中證稱：000000000 、000000000 號2 支
    盜拷之行動電話係丙○○交付予伊，伊自己使用000000000
    號，另1 支給伊同居人即被告攜帶，被告有無使用伊不清楚
    。丙○○將該2 支行動電話交給伊之前，有打電話給伊，說
    有可打免費之大哥大2 支，有告知伊是盜拷手機。警方查獲
    之大哥大號碼單也是丙○○交給伊的等語明確（見86年度偵
    字第10570 號偵查卷第6 頁、第7 頁），於偵查中復供述：
    該2 支行動電話乃丙○○欠伊錢用以抵債（見同上偵查卷第
    52頁），核與被告辯陳：丙○○交付系爭2 支手機給乙○○
    用以抵償債務，乙○○將其中1 支交給伊使用等情相符。又
    乙○○因犯電信法第56條第1 項之罪，前業經本院86年度訴
    字第2879號判處罰金新臺幣8 萬元確定，有該刑事判決存卷
    為據，是乙○○知悉系爭2 支手機乃盜拷電話之事實，固可
    認定。惟依證人乙○○前開警詢證言，丙○○係於交付證人
    乙○○系爭2 支手機之前，打電話告知乙○○該2 支手機乃
    盜打手機，乙○○於收受系爭2 支手機後，再將其中000000
    000 號行動電話交由被告使用，足見丙○○並未親口告知被
    告000000000 號行動電話為非法盜拷他人行動電話內、外碼
    之機具，證人乙○○亦未證述其曾轉告被告000000000 號行
    動電話為盜打手機或被告對此知情等節。再參以被告自承知
    悉丙○○交付系爭2 支手機予乙○○係用以抵償債務，是被
    告辯稱其主觀上認知系爭2 支手機乃債務人丙○○交付乙○○，乙○○應有合法使用之權利，亦合情理。又被告與乙○○間既有同居關係，乙○○於收受上開2 支手機後，再將其
    中000000000 號之行動電話提供被告無償使用，復與常情無
    違，當難逕以乙○○知悉系爭2 支行動電話為盜拷電話乙節
    ，遽認被告即與乙○○有相同之認識。又卷附記載行動電話
    內、外碼之字條1 張（見同上偵查卷第25頁），乃乙○○於
    警詢中坦承其自丙○○處收受之物，並非被告執有，亦無從
    執之為不利於被告之認定，要屬當然。
(三)、至證人丙○○於本院本案及另案審理中，固均證述其未曾將
    將系爭2 支行動電話交付予乙○○或被告（見本院86年度訴
    字第2879號卷(一)第131 頁、第132 頁、本院96年11月1 日審
    判筆錄），然丙○○乃本案之利害關係人，其是否為迴避刑
    責而故為不實之證述，自堪質疑。況縱認證人丙○○之證詞
    屬實，系爭2 支手機確非丙○○交付乙○○，至多係被告關
    於該部分之辯解與事實不符，惟證人丙○○既無法證述乙○○如何取得系爭2 支手機，復查無其他積極證據證明被告自
    乙○○處收受000000000 號行動電話及其後使用該電話通信
    時，已知悉該支電話為盜拷之行動電話，自難率指被告有盜
    用他人電信設備通信之犯意。
六、綜上所述，公訴人所舉事證，無從說服本院形成被告有罪之
    心證。此外，復查無任何積極事證足認被告確有違反電信法
    第56條第1 項之犯行，揆諸前揭說明，自應為被告無罪之諭
    知，以昭審慎。
據上論斷，應依刑事訴訟法第301條第1項前段，判決如主文。
本案經檢察官林俊峰到庭執行職務。
中　　華　　民　　國　　96　　年　　12　　月　　13　　日
                  刑事第七庭  審判長法　官  胡堅勤
                                    法　官  李君豪
                                    法　官  吳佳穎
以上正本證明與原本無異
如不服本判決應於送達後10日內向本院提出上訴狀
                                    書記官　陳香君
中　　華　　民　　國　　96　　年　　12　　月　　17　　日
